【裁判字號】    89,易,617
【裁判日期】    890607
【裁判案由】    竊盜
【裁判全文】
臺灣彰化地方法院刑事判決                          八十九年度易字第六一七號
    公  訴  人  臺灣彰化地方法院檢察署檢察官
    被      告  甲○○
右列被告因竊盜案件，經檢察官提起公訴（八十九年度偵字第一一六六號）及移送併
案審理（台灣南投地方法院檢察署八十九年度偵字第一五一八號），本院判決如左：
    主  文
甲○○連續攜帶兇器竊盜，處有期徒刑拾月。
    事  實
一、甲○○於民國八十二、八十三年間犯竊盜、槍砲彈藥刀械管制條例、竊盜、竊盜
    與搶奪罪，分經法院判處有期徒刑五月、三月、一年、四月與二年六月確定，於
    八十二年十一月二日入監服刑，八十四年四月二十七日假釋出獄，又於八十六年
    間犯搶奪等罪經法院判處有期徒刑二年六月確定，於同年二月七日入監服刑，並
    經撤銷假釋，嗣又於八十八年十二月二十三日假釋出獄，假釋期間至九十年十月
    二十九日，詎仍不知悔改，竟又基於意圖為自己不法所有之概括犯意，連續於：
    （一）民國八十九年一月二十九日上午七時三十分許（起訴書誤載為七時許），
    持客觀上足對人之生命、身體安全構成威脅，具有危險性之兇器六角板手一支，
    在南投縣草屯鎮○○街十四號前，見廣豐有限公司所有（使用人為乙○○）之車
    牌號碼ＱＭ─三七三０號自小客車車門未鎖，即進入該車以六角板手啟動電門，
    竊取得手後留供己用，嗣於同日下午六時三十分，在彰化縣芬園鄉楓坑村彰六十
    線草欉旁為警查獲；（二）於八十九年四月二十一日十六時二十分許，在南投縣
    草屯鎮○○里○○○路十八．二公里旁，基於毀損故意，撿拾路邊石頭打破吳正
    福經營之荔枝檳榔攤玻璃（石頭已隨地丟棄）後，伸手開門進入檳榔攤內竊取維
    士比一箱與烏龍茶一箱，搬到其機車腳踏板後，再進入竊物時，為吳正福發覺當
    場逮捕報警處理。
二、案經彰化縣警察局彰化分局報請臺灣彰化地方法院檢察官偵查起訴及吳正福訴由
    南投縣警察局草屯分局報請臺灣南投地方法院檢察官移送併案審理。
    理  由
一、訊據被告甲○○除辯稱：伊並未偷ＱＭ─三七三０號自小客車，係伊要到田裡工
    作，該車擋住去路，伊把它移開而已等語。經查，右揭犯罪事實業據被告於警訊
    及偵查中坦承不諱，核與被害人乙○○、吳正福於警訊指述情節相符，復有車輛
    竊盜、車牌失竊資料個別查詢報表一份、贓物認領保管單二份、相片與被告所繪
    六角板手圖各一張附卷可稽，而ＱＭ─三七三０號自小客車失竊地點在南投縣草
    屯，尋獲處在彰化縣芬園鄉楓坑村彰六十線，為被告所不否認，二地相距甚遠，
    足見被告於審理中翻異前供所辯，顯係事後圖卸之詞，不足採信。本件事證已臻
    明確，被告犯行堪以認定。
二、按六角板手客觀上足對人之生命、身體安全構成威脅，具有危險性，自屬兇器，
    是核被告所為，係犯刑法第三百二十一條第一項第三款攜帶兇器竊盜罪、第三百
    二十條第一項普通竊盜罪與第三百五十四條毀損罪。其所犯普通竊盜與毀損罪間
    有方法目的之牽連關係，為牽連犯，應從一重普通竊盜罪處斷；又其先後二次竊
    盜犯行，時間緊接，犯罪構成要件相同，顯係基於概括犯意反覆為之，為連續犯
    ，應論以較重之攜帶兇器竊盜罪論，並加重其刑。被告打破吳正福檳榔攤玻璃竊
    取其財物部分，雖未起訴，惟與已起訴並認有罪部分，有牽連犯、連續犯裁判上
    一罪關係，為起訴效力所及，本院自應併予審判。爰審酌被告素行不佳，假釋中
    再犯，犯罪後坦承大部分犯行，態度尚知悔悟，並審酌被告之智識程度、犯罪動
    機、目的、手段等一切情狀，量處如主文所示之刑。又被告所持供犯罪所用之六
    角板手一支，並未扣案，且據被告供承已丟棄滅失，爰不另為沒收之諭知。
據上論斷，應依刑事訴訟法第二百九十九條第一項前段，刑法第五十六條、第三百二
十一條第一項第三款，判決如主文。
中      華      民      國      八十九      年    六     月      七     日
                                臺灣彰化地方法院刑事第二庭
                                    法      官  黃  龍  忠
右正本證明與原本無異。
如不服本判決，應於判決送達後十日內，向本院提出上訴狀（須附繕本）。
告訴人或被害人對於判決如有不服具備理由請求檢察官上訴者，其上訴期間之計算係
以檢察官收受判決正本之日期為準。
                                    法院書記官  謝  秋  德
中      華      民      國      八十九      年    六     月    十三     日
刑法第三百二十一條
犯竊盜罪而有左列情形之一者，處六月以上五年以下有期徒刑：
一、於夜間侵入住宅或有人居住之建築物、船艦或隱匿其內而犯之者。
二、毀越門扇、牆垣或其他安全設備而犯之者。
三、攜帶兇器而犯之者。
四、結夥三人以上而犯之者。
五、乘火災、水災或其他災害之際而犯之者。
六、在車站或埠頭而犯之者。
前項之未遂犯罰之。


司法院資訊處製作；財團法人民間司法改革基金會備份。
